# 专利权二次许可以及融资咨询费的处理？

提问人：@Mamie 时间：2021-05-13 15:05:30
请教陈版主！ 企业基本情况如下： 1 、甲公司与乙融资租赁公司签订了专利独占许可协议，甲作为许可方，乙作为被许可方，授予被许可方在许可使用区域内实施专利，独占许可期限为三年半（合同标的物：专利的总有效期分别为 10 、 20 年）。 2 、之后又签订了一份合同，乙融资公司作为许可方与甲公司作为被许可方专利独占许可协议（再许可）的协议，将使用权转给甲公司，甲公司按期付服务费。 3 、上述两份协议是为了融资。同时，甲与乙签订了一份融资顾问服务的协议，合同写明：乙公司为甲公司提供有关专利许可融资的融资顾问服务。
请问： 1 、专利权的二次许可是否类似于固定资产售后回租？作为长期应付款入账？还是得作为长期借款？
2 、支付的融资顾问费，账上应当如何处理？可否一次计入管理费用中？

回答人：chenyiwei
1 、相当于资产抵押借款，由于融资提供方是租赁公司，习惯上确认长期应付款。
2 、支付的融资顾问费，应计入未确认融资费用，在融资期间内采用实际利率法摊销，作为对各年度/期间的利息支出的调整。